臺灣臺南地方法院刑事判決　　　　　　　 94年度訴字第468號
公　訴　人　臺灣臺南地方法院檢察署檢察官
被　　　告　甲○○　男　27歲.
上列被告因違反毒品危害防制條例案件，經檢察官提起公訴（94
年度毒偵字第875號 ），被告就犯罪事實為有罪之陳述，本院裁
定進行簡式審判程序，判決如下：
    主  文
甲○○連續施用第一級毒品，累犯，處有期徒刑拾壹月。
    事  實
一、甲○○前因違反肅清煙毒條例案件，於民國八十六年六月二
    十日，經本院以86年度訴字第417號 判處有期徒刑三年二月
    確定，於八十八年五月十七日，縮短刑期假釋出監並交付保
    護管束，嗣經撤銷假釋，於九十年六月一日送監執行殘刑有
    期徒刑一年八月又十四日，而於九十二年一月二十六日縮短
    刑期執行完畢。又前因施用第一級毒品海洛因案件，經本院
    以89年度毒聲第2634號裁定送觀察、勒戒後，認有繼續施用
    毒品之傾向，經本院以89年度毒聲字第3035號裁定令入戒治
    處所施以強制戒治，嗣經本院以90年度毒聲字第761號 裁定
    停止戒治，所餘戒治期間，付保護管束，於九十年六月一日
    停止戒治出所，並於九十年十月二十八日強制戒治執行完畢
    ，而於九十年十月二十九日，由臺灣臺南地方法院檢察署檢
    察官以90年度戒毒偵字第529號 為不起訴處分確定。詎甲○
    ○仍未戒除毒癮，明知第一級毒品海洛因係毒品危害防制條
    例所明定之第一級毒品，不得持有及施用，竟另行基於施用
    第一級毒品海洛因之概括犯意，於前開強制戒治執行完畢釋
    放後五年內，自九十三年十一月某日起至九十三年十二月二
    十七日上午止，連續在其位於臺南縣永康市○○○街七十號
    住處，以注射針筒（未扣案）注射或摻入香菸內等方式，連
    續施用第一級毒品海洛因多次。嗣於九十三年十二月二十七
    日下午三時許，因竊盜案件，為警於臺南縣歸仁鄉○○村○
    ○路○段四０一巷一二五號「日億鐵工廠」旁查獲，並經甲
    ○○同意採尿送驗結果，呈嗎啡陽性反應，而查獲上情。
二、案經臺南縣警察局歸仁分局報告臺灣臺南地方法院檢察署檢
    察官偵查起訴。
    理  由
一、上揭犯罪事實，業據被告甲○○於警詢及本院審理時坦承不
　　諱，且被告甲○○經警於九十三年十二月二十八日上午九時
　  二十分許採尿（尿液檢體編號９３Ｂ１０８號），經以酵素
    免疫分析法及氣相層析質譜儀檢驗結果，呈嗎啡陽性反應，
    有臺南縣警察局歸仁分局採擷嫌疑人尿液送驗編號名冊及長
    榮大學毒物研究中心九十四年一月二十五日濫用藥物檢驗確
    認報告各一紙附卷（詳警卷第七頁、第八頁）可稽。按海洛
    因係由嗎啡經化學合成而製得，經注射進入人體後，因代謝
    而分解又生成嗎啡，因此施打海洛因後，由尿液檢驗結果仍
    為嗎啡反應。是以，被告甲○○自白施打海洛因，而採尿化
    驗之結果呈現嗎啡陽性反應，核屬科學上合理之現象。綜合
    上開事證互核相符，被告甲○○施用第一級毒品海洛因之犯
    行至為明灼。此外，被告甲○○前因施用第一級毒品海洛因
    案件，經本院以89年度毒聲第2634號裁定送觀察、勒戒後，
    認有繼續施用毒品之傾向，經本院以89年度毒聲字第3035號
    裁定令入戒治處所施以強制戒治，嗣經本院以90年度毒聲字
    第761號 裁定停止戒治，所餘戒治期間，付保護管束，於九
    十年六月一日停止戒治出所，並於九十年十月二十八日強制
    戒治執行完畢，而於九十年十月二十九日，由臺灣臺南地方
    法院檢察署檢察官以90年度戒毒偵字第529號 為不起訴處分
    確定等情，有臺灣臺南地方法院檢察署刑案資料查註紀錄表
    及臺灣高等法院被告前案紀錄表各一份在卷可按，被告甲○
    ○於前開強制戒治執行完畢釋放後，五年內再犯毒品危害防
    制條例第十條第一項之施用第一級毒品海洛因罪，應足認定
    。綜上所查，被告甲○○自白核與事實相符，本件事證明確
    ，被告甲○○犯行堪以認定。
二、查海洛因為第一級毒品，毒品危害防制條例第二條第二項第
    一款定有明文。故核被告甲○○所為，係犯毒品危害防制條
    例第十條第一項之施用第一級毒品罪。其施用前後持有第一
    級毒品之低度行為，為施用第一級毒品之高度行為所吸收，
    不另論罪。其先後多次施用第一級毒品之犯行，時間緊接，
    犯罪構成要件相同，顯係基於概括犯意反覆為之，為連續犯
    ，應依刑法第五十六條之規定，以一罪論，並依法加重其刑
    。又被告甲○○前因違反肅清煙毒條例案件，於八十六年六
    月二十日，經本院以86年度訴字第417號 判處有期徒刑三年
    二月確定，於八十八年五月十七日，縮短刑期假釋出監並交
    付保護管束，嗣經撤銷假釋，於九十年六月一日送監執行殘
    刑有期徒刑一年八月又十四日，而於九十二年一月二十六日
    縮短刑期執行完畢，有上開臺灣臺南地方法院檢察署刑案資
    料查註紀錄表及臺灣高等法院被告前案紀錄表各一份在卷可
    證，其受有期徒刑之執行完畢，五年以內再犯本件有期徒刑
    以上之罪，為累犯，應依法加重其刑，並依刑法第七十條之
    規定，遞加重其刑。爰審酌被告甲○○有如事實欄所載之施
    用毒品素行，猶不知悔改，再犯本件施用第一級毒品罪，並
    審酌其犯罪之動機、目的、手段、所生危害、施用毒品之期
    間、智識程度、生活狀況、犯罪後坦承犯行態度良好及施用
    毒品自戕身心等一切情狀，量處如主文所示之刑，以資懲儆
    。又未扣案被告甲○○用以施用第一級毒品海洛因數目不詳
    之注射針筒，已為被告甲○○丟棄乙情，業據被告甲○○於
    本院審理時供陳在卷（詳本院卷第三十一頁），是該等注射
    針筒既無證據足資證明尚存在，未免將來執行發生困難，爰
    不併予宣告沒收，附此敘明。
據上論斷，應依刑事訴訟法第二百九十九條第一項前段、第二百
七十三條之一第一項，毒品危害防制條例第十條第一項，刑法第
十一條前段、第五十六條、第四十七條，判決如主文。
本案經檢察官乙○○到庭執行職務。
中　　華　　民　　國　　94　　年　　5 　　月　　30　　日
　　　　　　　　　　　　　　　刑事第十一庭
　　　　　　　　　　　　　　　　　法　官  陳金虎
以上正本證明與原本無異。
如不服本判決應於送達後十日內向本院提出上訴狀。
　　　　　　　　　　　　　　　　　書記官  楊建新
中　　華　　民　　國　　94　　年　　6 　　月　　1 　　日
附錄法條：
毒品危害防制條例第十條第一項
施用第一級毒品者，處六月以上五年以下有期徒刑。
